臺灣彰化地方法院刑事判決　　　九十六年度易字第一四四八號
公　訴　人　臺灣彰化地方法院檢察署檢察官
被　　　告　甲○○
上列被告因違反毒品危害防制條例案件，經檢察官提起公訴（九
十六年度毒偵字第四０六一號），本院判決如下：
    主  文
甲○○施用第二級毒品，累犯，處有期徒刑柒月。扣案之甲基安
非他命壹包（警秤毛重約壹點柒公克）及其內殘留甲基安非他命
之吸食器壹支均沒收銷燬之。
    事  實
一、甲○○前曾於民國九十五年八月二十八日，因連續施用第二
    級毒品案件，經本院彰化簡易庭以九十五年度彰簡字第五八
    ０號判處有期徒刑四月，得易科罰金確定，並已於九十五年
    十月十三日易科罰金執行完畢。其曾因施用毒品案件，經送
    執行觀察、勒戒後，因認無繼續施用毒品之傾向，於八十八
    年三月十日執行完畢釋放，並由臺灣嘉義地方法院檢察署檢
    察官以八十八年度偵字第一七九三號案件為不起訴之處分確
    定；復於上開觀察、勒戒執行完畢釋放後，五年後再犯施用
    第二級毒品罪，經送執行觀察、勒戒後，因認有繼續施用毒
    品之傾向，接續執行強制戒治，於九十五年三月十五日因無
    繼續戒治之必要而執行完畢釋放，並由臺灣彰化地方法院檢
    察署檢察官以九十五年度戒毒偵字第八九號案件為不起訴之
    處分確定；又於上開強制戒治執行完畢釋放後之五年內，於
    九十六年七月二十三日上午十一時許，再犯施用第二級毒品
    甲基安非他命一次之罪（上開其所為施用第二級毒品甲基安
    非他命一次之犯行，業於九十六年十月十九日經本院以九十
    六年度易字第一三六八號判處有期徒刑六月，得易科罰金在
    案）；詎仍不知警惕，又另行基於施用第二級毒品甲基安非
    他命之犯意，於九十六年八月十七日下午二時許，在其位於
    彰化縣鹿港鎮○○里○○路十三巷四號住處，以將少許甲基
    安非他命放入其所有之吸食器一支內，以火燒烤再吸其煙霧
    之方式，施用第二級毒品甲基安非他命一次。嗣為警循線於
    九十六年八月十七日下午四時十五分許，前至其上址住處查
    獲，並起出其所有、供上開施用甲基安非他命一次後所剩餘
    之甲基安非他命一包（警秤毛重約一點七公克）及其所有、
    供前開施用甲基安非他命一次所用之其內殘留甲基安非他命
    之吸食器一支扣案。
二、案經彰化縣警察局鹿港分局報請臺灣彰化地方法院檢察署檢
    察官偵查起訴。
    理  由
一、按「除簡式審判程序、簡易程序及第三百七十六條第一款、
    第二款所列之罪之案件外，第一審應行合議審判。」，刑事
　　訴訟法第二百八十四條之一定有明文；本件被告甲○○所犯
　  係屬刑事訴訟法第三百七十六條第一款所列之罪，爰依法行
    獨任審判。又本件有關以下所引用被告以外之人於審判外之
    言詞或書面陳述，而不符合刑事訴訟法第一百五十九條之一
    至第一百五十九條之四之規定者，業經公訴人、被告於本院
    審理時明示同意作為證據，且均經本院於審理時當庭直接提
    示而為合法之調查，公訴人、被告均未於言詞辯論終結前聲
    明異議，本院審酌前開證據作成或取得之狀況，並無非法或
    不當取證之情事，且亦無顯不可信之情況，故認為適當而均
    得以作為證據，是前開證據依刑事訴訟法第一百五十九條之
    五之規定，均具有證據能力，先予敘明。
二、訊據被告對於上揭事實坦承不諱，且有彰化縣警察局鹿港分
    局委託檢驗尿液代號與真實姓名對照認證單、毒品初步檢驗
    報告單、詮昕科技股份有限公司濫用藥物尿液檢驗報告各一
    份在卷可稽，並有被告所有之甲基安非他命一包（警秤毛重
    約一點七公克）、其內殘留甲基安非他命之吸食器一支扣案
    可佐，被告就其有施用第二級毒品甲基安非他命一次之自白
    與事實相符。此外，復有臺灣彰化地方法院檢察署刑案資料
    查註紀錄表、臺灣高等法院被告前案紀錄表、臺灣高等法院
    在監在押全國紀錄表各一件在卷可考，本件事證明確，被告
    犯行洵堪認定。
三、按甲基安非他命係毒品危害防制條例所定之第二級毒品，不
    得非法施用。核被告所為，係犯毒品危害防制條例第十條第
    第二項之施用第二級毒品罪。其為供施用第二級毒品而持有
    該級毒品之低度行為，應為施用之高度行為所吸收，不另論
    罪。又被告前曾於九十五年八月二十八日，因連續施用第二
    級毒品案件，經本院彰化簡易庭以九十五年度彰簡字第五八
    ０號判處有期徒刑四月，得易科罰金確定，並已於九十五年
    十月十三日易科罰金執行完畢，有臺灣彰化地方法院檢察署
    刑案資料查註紀錄表、臺灣高等法院被告前案紀錄表各一份
    在卷可考，其於五年以內故意再犯本件有期徒刑以上之罪，
    為累犯，應依刑法第四十七條第一項之規定，加重其刑。爰
    審酌被告之素行、犯罪之動機、目的、施用毒品係戕害自身
    健康、施用毒品甲基安非他命一次之手段、所生危害及犯罪
    後之態度等一切情狀，量處如主文所示之刑，以示懲儆。另
    中華民國九十六年罪犯減刑條例固已於九十六年七月四日公
    布，並自同年七月十六日生效施行，惟依上開條例第二條第
    一項之規定，必須犯罪在九十六年四月二十四日以前者，始
    有該條例減刑規定之適用；而本案被告之犯罪時間並非在九
    十六年四月二十四日之前，自無上開減刑條例適用之餘地，
    附此敘明。
四、扣案之甲基安非他命一包（警秤毛重約一點七公克）及其內
    殘留甲基安非他命之吸食器一支（其內殘留之物確為甲基安
    非他命一節，已據被告陳明在卷，並有前開詮昕科技股份有
    限公司濫用藥物尿液檢驗報告一件在卷可佐，堪信為真實；
    又上開殘留之甲基安非他命與該吸食器一支已無法析離，是
    前開吸食器一支亦應視為第二級毒品），均屬查獲之第二級
    毒品，均應依毒品危害防制條例第十八條第一項前段之規定
　　沒收銷燬之。
據上論斷，應依刑事訴訟法第二百九十九條第一項前段，毒品危
害防制條例第十條第二項、第二十三條第二項、第十八條第一項
前段，刑法第十一條、第四十七條第一項，判決如主文。
本案經檢察官吳芙如到庭執行職務
中　　華　　民　　國　九十六　年　十一　　月　二十三　日
                  刑事第八庭    法  官  李雅俐
以上正本證明與原本無異。
如不服本判決，應於判決送達後10日內，向本院（切勿逕送臺灣
高等法院臺中分院）提出上訴狀，上訴書狀應「敘述具體上訴理
由」，並按他造當事人之人數附繕本。
中　　華　　民　　國　九十六　年　十一　　月　二十三　日
                                書記官  陳秀娟
附錄論罪科刑法條：
毒品危害防制條例第十條第二項：
施用第二級毒品者，處三年以下有期徒刑。
